# 营改增后，承租方融资租赁的会计处理

提问人：qingwang312145 时间：2014-11-22 16:28:51
问题描述：由于近年来营改增政策的变动，租赁业开具的发票可以抵扣增值税。准则上规定：在租赁期开始日，承租人应当将租赁开始日租赁资产公允价值与最低租赁付款额现值两者中较低者作为租入资产的入账价值，将最低租赁付款额作为长期应付款的入账价值，其差额作为未确认融资费用。目前所遇到公司售后融资租赁租回（只有利息部分可抵税）的账务处理固定资产入账的价值未考虑可抵扣的增值税，每月摊销未确认融资费用时DR:财务费用 DR:其他应收款-其他-暂估进项税 CR:未确认融资费用 当收到租赁公司开具的发票时将可抵扣的进项税直接冲减减其他应收款-其他-暂估进项税。请问这样的处理是否合适？固定资产的入账价值是否需要按照不含税最低租赁付款额的进行折算。如果按照不含税最低租赁付款额的进行折现实务中操作难度比较大，因为每期的未确认融资费用不一样，只有利息部分可抵税，意味着每期的税金不同。这样每期的最低租赁付款额扣除税后的金额也就不一样，按照这种方法折现，每期算折现操作难度比较大。直租的情况好操作些，每期税金一样，但长期应付款就需要扣除税金入账，是否合适？ 目前所遇到公司，固定资产入账价值按最低租赁付款额-不扣税的现值，将全部可抵扣的增值税挂长期应收款，长期应付款为最低租赁付款额，差额作为未确认融资费用。收到发票时，冲减长期应收款。是否合适？请高手指教，欢迎大家一起讨论。

回答人：chenyiwei
在融资租赁“营改增”以后，由于可获得增值税专用发票以抵扣进项税额（或者在售后回租当期需缴纳销项税额），从而每一期的现金净流量都是不含税的净额，所以长期应收／应付款的账面价值均为不含税的应收／应付净额的折现值。 如果是售后回租构成融资租赁的，则建议按所收到的出售款净额作为抵押借款进行会计处理，对固定资产的会计处理不受影响，无需先清理再重新入帐。
参考以下案例：
某公司公司本年融资租入固定资产一批，公允价值为335,438（含税价），公司与出租方签订合同，租期为 2 年，租金分 8 期支付，47129.43/期（租金为含税价），每 3 个月付一次租金，租金每期期初预付，出租方在公司预付租金时开出增值税专用发票。合同期满该批设备归公司所有。双方及第三方均未对该批设备进行担保。 请问，公司在最初以哪个价款来入账？
解答： 根据《企业会计准则第 21 号——租赁》第十一条规定：“在租赁期开始日，承租人应当将租赁开始日租赁资产公允价值与最低租赁付款额现值两者中较低者作为租入资产的入账价值，将最低租赁付款额作为长期应付款的入账价值，其差额作为未确认融资费用”。 根据上述规定，在租赁期开始日对固定资产和长期应付款的初始计量金额应为以下两者中的较低者（此处假设承租人系增值税一般纳税人，下同）： 1 、该批固定资产的不含税公允价值（＝335,438/1.17= 286,699.15）； 2 、将各期不含税租金（＝47129.43/1.17= 40,281.56）按照适用于该承租人的增资借款利率或者租赁内含利率折现到租赁期开始日的折现值。 承租人在租赁期开始日对该批融资租入固定资产和长期应付款的初始确认的会计分录如下： 借：固定资产——融资租入 （按上述原则确定的固定资产初始计量金额） 未确认融资费用 （差额） 贷：长期应付款 322,252.51（＝不
含税租金40,281.56×8期） 后续每期按实际利率法摊销该项未确认融资费用，确认利息支出。 各期支付租金并收到出租人开出的增值税专用发票时，作以下会计处理： 借：应交税费——应交增值税（进项税额） 6,847.87 长期应付款40,281.56 贷：银行存款 47,129.43

提问人：qingwang312145 时间：2014-11-24 09:44:32
本公司以前期间的售后租回已经作为融资租赁处理，后期对类似的交易更改会计处理变更是否合适？

回答人：chenyiwei
如有可能，建议作为会计政策变更处理。

提问人：txrtiger 时间：2014-12-25 16:07:02
陈老师，如果出租方对本金部分只开普通票，对利息部分开专用票，又该如何处理呢？我们碰到的就是这种情况。谢谢

回答人：chenyiwei
如是，则在估计未来现金流量时，只考虑能够获得专票和抵扣进项税额的部分对未来现金流量的抵减影响。相应地，所测算的实际利率会有所不同。